臺灣高等法院刑事裁定
111年度抗字第639號
抗  告  人  
即  被  告  邱柱豪


上列抗告人即被告因詐欺案件，不服臺灣桃園地方法院中華民國
111年3月30日駁回上訴之裁定（111年度審訴字第848號），提起
抗告，本院裁定如下：
    主  文
抗告駁回。
    理  由
一、原裁定意旨略以：本件原審110年度審訴字第848號判決，於
    民國111年1月14日送達抗告人即被告邱柱豪（下稱被告）之
    戶籍地即桃園市○○區○○里0鄰○○○00○0號，由有辨別事理能力
    之同居人其母代為收受，有原審送達證書在卷可稽。是本件
    原審判決應自送達其住所日之翌日即111年1月15日起算上訴
    期間20日，並依法院訴訟當事人在途期間標準第2條之規定
    ，加計在途期間1日，故被告上訴期間應於同年2月7日屆滿
    ，而被告遲至同年月10日始具狀向原審提起上訴，有被告刑
    事上訴狀可憑，則被告提出本件上訴顯已逾期，其上訴違背
    法律上之程式，且無從補正，應予駁回等語。
二、抗告意旨略以：被告因於外地工作並未居住於戶籍地，原審
    判決由母親代收，因不知內容並未通知被告，加以過年期間
    家務繁忙以致遲誤上訴期間，懇請考量上情，保障被告上訴
    權益，爰提起抗告云云。
三、按上訴期間為20日，自送達判決後起算。原審法院認為上訴
    不合法律上之程式或法律上不應准許或其上訴權已經喪失者
    ，應以裁定駁回之，刑事訴訟法第349條前段、第362條前段
    分別定有明文。次按送達文書，除本章有特別規定外，準用
    民事訴訟法之規定；送達於應受送達人之住居所、事務所或
    營業所行之；送達於住居所、事務所或營業所不獲會晤應受
    送達人者，得將文書付與有辨別事理能力之同居人或受僱人
    ，刑事訴訟法第62條、民事訴訟法第136條第1項前段、第13
    7條第1項亦分別定有明文。再按應於法定期間內為訴訟行為
    之人，其住、居所或事務所不在法院所在地者，其期間末日
    之計算，應將應扣除之在途期間與不變期間聯接計算，以其
    最後1日為期間末日（最高法院63年度第3次刑事庭會議決議
    意旨參照）。　　
四、經查：
  ㈠被告本件詐欺案件，經原審法院於111年1月10日以110年度審
    訴字第848號判決在案，該判決業於同年月14日送達被告之
    戶籍地即「桃園市○○區○○○00○0號」，因未獲會晤被告本人
    ，而由有辨別事理能力之同居人即被告之母簽收乙節，有送
    達證書在卷可稽（見原審卷第141頁），是原審前開判決正
    本於111年1月14日已因合法送達而生送達之效力，並自111
    年1月15日開始計算上訴期間。而本件上訴期間為20日，然
    因被告之住所位於桃園市大園區，依法院訴訟當事人在途期
    間標準第2條之規定，應扣除在途期間1日，將扣除之在途期
    間1日與法定不變期間20日聯接計算後，其上訴期間之末日
    應為111年2月4日，因該日為國定假日(農曆新年)順延至次1
    工作日，是被告至遲應於同年月7日向原審法院提起上訴，
    然其遲至同年月10日始具狀向原審法院提起上訴，有原審法
    院收狀戳章所載日期在卷可查（見原審卷第239頁），顯見
    其上訴已逾期而喪失上訴權，且無從補正，原審法院以其上
    訴逾期為由，裁定駁回其上訴，核無違誤。
  ㈡抗告意旨雖執前詞而為爭執，然被告於該案審理終結時已知
    悉宣判日期，自可於宣判後向家人、同居人詢問有無收到判
    決書或向法院詢問判決結果，是其縱未居住在戶籍地，亦係
    可歸責於己之事由所造成，無礙本件上訴已經逾期之認定，
    無從憑以認原裁定有何違法或不當之處，故其提起抗告，為
    無理由，應予駁回。
據上論斷，應依刑事訴訟法第412條，裁定如主文。
中　　華　　民　　國　　111 　年　　5 　　月　　9 　　日
                  刑事第二十一庭審判長法　官  林怡秀
　　　　　　　　　                    法  官  蔡羽玄
　　　　　　　　　                    法  官  胡宜如
以上正本證明與原本無異。
如不服本裁定，應於收受送達後五日內向本院提出再抗告狀。
                                      書記官  黃芝凌
中　　華　　民　　國　　111 　年　　5 　　月　　9 　　日